臺灣臺北地方法院刑事判決
110年度簡上字第20號
上  訴  人
即  被  告  葉志強



上列上訴人即被告因竊盜案件，不服本院於中華民國109年12月2
2日所為109年度簡字第3178號第一審簡易判決（聲請簡易判決處
刑案號：109年度偵字第29368號），提起上訴，本院管轄之第二
審地方法院合議庭判決如下：
    主      文
上訴駁回。
    事實及理由
一、本案經本院審理結果，認原審以上訴人即被告葉志強犯刑法
    第320條第1項之竊盜罪，事證明確，量處拘役50日，併諭知
    以新臺幣（下同）1,000元折算1日之易科罰金折算標準，核
    其認事用法均無違誤，量刑亦屬妥適，應予維持。並均引用
    第一審刑事簡易判決記載之事實、證據及理由（如附件）。
二、上訴意旨略以：伊自前案執行完畢出監後，到處從事臨時工
    ，直至生活穩定後才回到臺北，又從室內裝潢的承包商粗工
    做起，一路做到設計監工，而後因故被開除，心情低落，施
    用毒品，才致犯下本案；伊犯後已先後賠償被害人林麗雪2,
    000元、1,200元，請法院考量更生人生活不易，予以從輕量
    刑等語。
三、按量刑之輕重及緩刑之宣告，係事實審法院得依職權自由裁
    量之事項，茍已斟酌刑法第57條各款所列情狀而未逾越法定
    刑度，則不得遽指為違法；又刑罰之量定屬法院自由裁量之
    職權行使，但仍應審酌刑法第57條所列各款事由及一切情狀
    ，為酌量輕重之標準，並非漫無限制，在同一犯罪事實與情
    節，如別無其他加重或減輕之原因，下級法院量定之刑，亦
    無過重或失輕之不當情形，則上級法院對於下級法院之職權
    行使，原則上應予尊重（最高法院85年度台上字第2446號判
    決意旨參照）。經查，原審就刑之量定既已依司法院釋字第
    775號解釋意旨為裁量後，認被告所犯本案與前案罪質相同
    ，而依累犯規定加重其刑，並以行為人之責任為基礎，依刑
    法第57條各款所列情形，審酌被告貪圖不法利益，侵害他人
    財產安全，實屬不該，惟念被告坦承犯行之犯後態度，併考
    量被告所竊財物價值、動機、手段，及其自述國中肄業之智
    識程度、家庭經濟狀況勉持等一切情狀，量處拘役50日並諭
    知易科罰金之折算標準。本院認為原審就刑罰裁量職權之行
    使，並未逾越法定刑度或有顯然失當、濫用權限致違反比例
    原則之情形。至被告已賠償被害人、取得其諒解等情，亦經
    原審據以諭知不予宣告沒收犯罪所得。是經本院考量被告於
    第二審所提之相關情事，並綜合審酌本案一切量刑因素，認
    原審諭知之刑度，與其罪刑相當，並無量刑過重之情事，其
    上訴請求從輕量刑，為無理由，應予駁回。
據上論斷，依刑事訴訟法第455條之1第1項、第3項、第368條、
第373條，判決如主文。
本案經檢察官陳弘杰聲請以簡易判決處刑，經上訴後，檢察官林
秀濤到庭執行職務。
中　　華　　民　　國　　110 　年　　10　　月　　8 　　日
                  刑事第八庭　審判長法　官　解怡蕙
　　　　　　　　　　　　　　　　　　法　官　李陸華
　　　　　　　　　　　　　　　　　　法　官　楊世賢
以上正本證明與原本無異。
不得上訴。
　　　　　    　　　　　　　　　　　書記官　陳育君
中　　華　　民　　國　　110 　年　　10　　月　　8 　　日